臺灣彰化地方法院刑事判決　　　　　　　99年度訴字第1639號
公　訴　人　臺灣彰化地方法院檢察署檢察官
被　　　告　楊守銘
選任辯護人　楊振芳律師
上列被告因違反毒品危害防制條例等案件，經檢察官提起公訴（
99年度偵字第10046號、第10434號），本院判決如下：
    主  文
楊守銘犯如附表一編號１至１０所示之罪，累犯，各處如附表一
所示之刑（含主刑、從刑）。主刑部分應執行有期徒刑壹拾陸年
。
    犯 罪 事 實
一、楊守銘曾因毒品危害防制條例案件，經本院於民國（下同）
    93年3月25日以93度訴字第164號分別判處有期徒刑7月、3
    月，應執行有期徒刑8月確定（第1案）；又因毒品危害防制
    條例案件，經臺灣高等法院臺中分院以94年度上訴字第959
    號判處有期徒刑1年8月確定（第2案）；又因毒品危害防制
    條例案件，經臺灣雲林地方法院於94年9月27日以94度易字
    第427號判處有期徒刑7月確定（第3案），又上開第2、3案
    經裁定定應執行刑2年2月確定，接續執行上開第1-3案之刑
    後，於96年5月18日縮短刑期假釋出監，假釋中付保護管束
    ，於96年10月15日保護管束期滿未經撤銷假釋，其未執行之
    刑以已執行論。詎楊守銘仍意圖營利，為下列行為：
  (一)於99年9月上旬某日，在彰化縣溪湖鎮○○路○段60號溪湖
    國民中學附近，以取得陳炯志申請持用之門號0000000000號
    行動電話門號SIM卡為對價，販賣第一級毒品海洛因1包予陳
    炯志。
  (二)於99年10月初某日，在陳炯志所承租居住之彰化縣秀水鄉○
    ○村○○路○段423巷3號1樓A2室， 以取得陳炯志該租屋處
    居住使用為對價，販賣第一級毒品海洛因1包予陳炯志。
  (三)於99年10月5日下午，以持用之門號0000000000號行動電話
    與林承鋒持用之門號0000000000號行動電話聯繫後，於同日
    下午3時許，在彰化縣福興鄉○○路東西向快速道路高架橋
    旁巷內大樹下，其所駕駛之車號0230－ZJ號自小客車內，以
    新臺幣（下同）1000元價格，販賣第一級毒品海洛因1包予
    林承鋒。
  (四)於99年10月5日下午，以持用之門號0000000000號行動電話
    與石耀升持用之門號0000000000號行動電話聯繫後，於同日
    下午3時20分許，在彰化縣福興鄉○○路金貝兒護膚店前路
    旁，以1000元價格，販賣第一級毒品海洛因1包予石耀升。
  (五)於99年10月6日下午，以持用之門號0000000000號行動電話
    與林承鋒持用之門號0000000000號行動電話聯繫後，林承鋒
    向楊守銘表示購買1000元之第一級毒品海洛因，楊守銘乃指
    示綽號「姐仔」之不知情同居女友鄧玉梅，於同日下午7時
    30分許，前往彰化縣秀水鄉○○村○○路○段341號明正國
    民小學前，交付第一級毒品海洛因1包予林承鋒，而販賣之
    ，林承鋒則交付鄧玉梅800元，並在事後以上開行動電話與
    楊守銘聯絡，承諾補足200元之差額。
  (六)於99年10月9日上午，以持用之門號0000000000號行動電話
    與梁一郎持用之門號0000000000號行動電話聯繫後，於同日
    上午8時35分許，在彰化縣埔鹽鄉○○路○段之臺灣中油股
    份有限公司加油站，以500元價格，販賣第一級毒品海洛因1
    包與梁一郎。
  (七)於99年10月10日下午，以持用之門號0000000000號行動電話
    與梁一郎持用之門號0000000000號行動電話聯繫後，於同日
    下午2時許，在彰化縣秀水鄉○○路○段677號彰化百貨股份
    有限公司秀水店前，以500元價格，販賣第一級毒品海洛因1
    包予梁一郎。
  (八)於99年10月10日下午，以持用之門號0000000000號行動電話
    與陳金福持用之門號0000000000號行動電話聯繫後，於同日
    下午3時許，在彰化縣埔鹽鄉○○路○段252號埔鹽國民小學
    前，以1000元價格，販賣第一級毒品海洛因1包予陳金福。
  (九)於99年10月11日下午，以持用之門號0000000000號行動電話
    與楊建興持用之門號0000000000號行動電話聯繫後，於同日
    下午2時50分許， 在彰化縣埔鹽鄉○○村○○路○段85號前
    空地，其所駕駛之車號0230－ZJ號自小客車內，以2000元價
    格，販賣第一級毒品海洛因1包予楊建興及張春永。 交易完
    成後，旋為巡邏員警發覺可疑，上前盤查，楊守銘駕駛上開
    自小客車，楊建興及張春永騎乘車號KRT－015號機車，趁隙
    逃逸，楊建興並立即將購得之第一級毒品海洛因丟棄，而為
    員警當場扣押之。
  (十)於99年10月12日下午，以持用之門號0000000000號行動電話
    與陳金福持用之門號0000000000號行動電話聯繫後，於同日
    下午7時許，在彰化縣埔鹽鄉角樹村角樹下橋前產業道路 ，
    以500元價格，販賣第一級毒品海洛因1包予陳金福。
二、嗣經警聲請法院核准自99年9月1日起，對楊守銘持用之門號
    0000000000、0000000000號等行動電話實施通訊監察後，查
    獲上情，於99年10月26日，拘提楊守銘到案，並在楊守銘之
    彰化縣埔鹽鄉○○村○○路2巷2號之4住處，扣得玻璃球吸
    食器2個、海洛因粉末1包、夾鏈袋（含有海洛因殘渣）1個
    、分裝袋2個、門號0000000000號行動電話SIM卡1張、NOKIA
    牌行動電話機具1支（序號000000000000000）、門號000000
    0000號行動電話SIM卡1張及現金6萬3000元；另在楊守銘居
    住使用之彰化縣秀水鄉○○村○○路○段423巷3號1樓A2室
    ，扣得該建物租賃契約1份。
三、案經彰化縣警察局溪湖分局移送臺灣彰化地方法院檢察署檢
    察官偵查起訴。
    理  由
壹、證據能力部分：
一、按被告以外之人於審判外之陳述，雖不符前4條之規定，而
    經當事人於審判程序同意作為證據，法院審酌該言詞陳述或
    書面陳述作成時之情況，認為適當者，亦得為證據；當事人
    、代理人或辯護人於法院調查證據時，知有第159條第1項不
    得為證據之情形，而未於言詞辯論終結前聲明異議者，視為
    有前項之同意，刑事訴訟法第159條之5定有明文。本案下列
    其餘引為證據之證人陳述及書證，檢察官、被告楊守銘及其
    選任辯護人均不爭執其證據能力，且以之作為證據並無不當
    ，依上揭法條之規定，自均有證據能力，先予敘明。
二、按現行刑事訴訟法關於「鑑定」之規定，除選任自然人充當
    鑑定人外，另設有囑託機關鑑定制度。依同法第198條、第
    208條之規定，不論鑑定人或鑑定機關、團體，固均應由法
    院、審判長、受命法官或檢察官視具體個案之需要而為選任
    、囑託，並依第206條之規定，提出言詞或書面報告，始符
    合同法第159條第1項所定得作為證據之「法律有規定」之情
    形。否則所為之鑑定，仍屬傳聞證據。然於司法警察機關調
    查中之案件，為因應實務上，或因量大、或有急迫之現實需
    求，併例行性當然有鑑定之必要者，例如毒品之種類與成分
    、尿液之毒品反應，或者槍、彈有無殺傷力等鑑定，基於檢
    察一體原則，得由該管檢察長對於轄區內之案件，以事前概
    括選任鑑定人或囑託鑑定機關、團體之方式，俾便轄區內之
    司法警察官、司法警察對於調查中之此類案件，得即時送請
    先前已選任之鑑定人或囑託之鑑定機關、團體實施鑑定，以
    求時效（法務部92年9月1日法檢字第0920035083號函參照，
    刊載於法務部公報第312期）。此種由檢察機關概括選任鑑
    定人或概括囑託鑑定機關、團體，再轉知司法警察官、司法
    警察於調查犯罪時參考辦理之作為，法無明文禁止，係為因
    應現行刑事訴訟法增訂傳聞法則及其例外規定之實務運作而
    為。則經由司法警察官、司法警察依檢察官所概括選任之鑑
    定人或囑託鑑定機關、團體所為之鑑定結果，與檢察官選任
    或囑託為鑑定者，性質上並無差異，同具有證據能力。本件
    扣案之海洛因以，係由行政院衛生署草屯療養院所為之書面
    鑑定報告即行政院衛生署草屯療養院99年11月16日草療鑑字
    第0991100066號鑑定書，自屬上開「法律規定」得為證據者
    ，而有證據能力。
貳、實體部分：
一、前開犯罪事實業據被告楊守銘於本院審理時坦承不諱，核與
    證人陳炯志、林承鋒、石耀升、梁一郎、陳金福、楊建興、
    張春永於警詢或偵訊中證述情節相符，並有本院通訊監察書
    、搜索票、搜索扣押筆錄、扣押物品目錄表、照片、指認犯
    罪嫌疑人紀錄表、通訊監察譯文等件在卷可稽。另按販賣第
    一級毒品海洛因係違法行為，非可公然為之，而海洛因亦無
    公定價格，係可任意分裝增減分量，且每次買賣之價格、數
    量，亦隨時依雙方之關係深淺、資力、需求量、對行情之認
    知、來源是否充裕、查緝是否嚴緊、購買者被查獲時供述購
    買對象之可能風險之評估等因素，而異其標準，機動調整，
    非可一概論之。從而販賣之利得，除非經行為人詳細供出各
    次所販賣之毒品之進價及售價，且數量俱臻明確外，實難察
    得其交易實情，然販賣者從價差或量差中牟利，方式雖異，
    惟其販賣行為在意圖營利則屬同一。從而，舉凡有償交易，
    除足以反證其確係另基於某種非圖利本意之關係外，通常尚
    難因無法查悉其精確之販入價格，作為是否高價賣出之比較
    ，諉以無營利之意思而阻卻販賣犯行之追訴。被告楊守銘與
    證人陳炯志、林承鋒、石耀升、梁一郎、陳金福、楊建興、
    張春永間並非至親，倘非有利可圖，自無平白甘冒觸犯重罪
    之風險而特意前往約定地點交付海洛因予各該購毒者之理，
    且被告亦於本院審理中供稱其販賣毒品的利益：「可以賺吸
    食用的。」等語，足認被告主觀上確有營利之意圖甚明。此
    外，本案於警員查獲被告時，亦當場扣得楊守銘所有之玻璃
    球吸食器2個、海洛因粉末1包、夾鏈袋（含有海洛因殘渣）
    1 個、分裝袋2個、門號0000000000號行動電話SIM卡1張、
    NOKIA牌行動電話機具1支（序號000000000000000）、門號
    0000000000號行動電話SIM卡1張；另在楊守銘居住使用之彰
    化縣秀水鄉○○村○○路○段423巷3號1樓A2室，扣得該建
    物租賃契約1份。且該扣案之白色塊狀1包（驗餘凈重0.2950
    公克），送鑑定後，經檢出毒品海洛因之成分，亦有行政院
    衛生署草屯療養院99年11月16日草療鑑字第0991100066號鑑
    定書1 份在卷可佐。按此，足認證人於警偵訊時之證言，應
    無構陷被告之可能與必要，而堪以採信綜上，被告楊守銘前
    開自白核與事實相符，洵足採認，本案事證明確，被告犯行
    堪以認定。
二、論罪科刑：
  (一)按毒品危害防制條例第2條第2項第1款規定，海洛因係屬列
    管之第一級毒品，不得非法持有、施用、轉讓、販賣。次按
    販賣毒品之所謂販賣行為，係行為人基於營利之目的，而販
    入或賣出毒品而言。販賣毒品者，其主觀上須有營利之意圖
    ，且客觀上有販賣之行為，即足構成，至於實際上是否已經
    獲利，則非所問。即於有償讓與他人之初，係基於營利之意
    思，並著手實施，而因故無法高於購入之原價出售，最後不
    得不以原價或低於原價讓與他人時，仍屬販賣行為，必也始
    終無營利之意思，縱以原價或低於原價有償讓與他人，方難
    謂為販賣行為，而僅得以轉讓罪論處（最高法院93年度臺上
    字第1651號刑事判決意旨參見）。是核被告就上開犯罪事實
    所為，均係犯毒品危害防制條例第4條第1項之販賣第一級毒
    品罪。被告於上開犯罪事實所示販賣毒品海洛因予購毒者前
    ，所持有各該級毒品之低度行為，應均為其販賣之高度行為
    所吸收，均不另論罪。
  (二)再按94年2月2日修正公佈，於95年7月1日施行之刑法，基於
    刑罰公平原則之考量，杜絕僥倖之犯罪心理，並避免易致鼓
    勵犯罪之誤解，已刪除第56條連續犯之規定。行為人反覆實
    行之犯罪行為茍係在刑法修正施行後者，因法律之修正已生
    阻斷連續犯之法律效果，除認應合於接續犯、繼續犯、集合
    犯等實質上一罪關係而以一罪論處外，基於一罪一罰之刑罰
    公平性，自應併合處罰。而刑法上所謂集合犯是指立法者所
    制定之犯罪構成要件中，本就預定有數個同種類之行為將反
    覆實行之犯罪而言，是將各自實現犯罪構成要件之多數行為
    ，解釋為集合犯，而論以一罪；是以對於集合犯，必須從嚴
    解釋，以符合立法者之意向，並非其所有反覆實行之行為，
    皆一律認為包括一罪，仍須從行為人之主觀犯意，自始係基
    於概括性，行為之時、空上具有密切關係，且依社會通念，
    認屬包括之一罪為合理適當者，始足當之，否則仍應依實質
    競合予以併合處罰。犯罪是否包括一罪之集合犯，客觀上，
    應斟酌其法律規定文字之本來意涵、實現該犯罪目的之必要
    手段、社會生活經驗中該犯罪實行常態及社會通念等；主觀
    上，則視其是否出於行為人之一次決意，並秉持刑罰公平原
    則，加以判斷（最高法院96年度臺上字第1850號、96年度臺
    上字第3531號、96年度臺上字第4969號、96年度臺上字第
    1168號判決意旨參照）。本件被告意圖營利而販賣第一級毒
    品之各該次行為，為實現牟利之犯罪目的，依吾人之生活經
    驗，其犯罪之實行，固以反覆、繼續為常態，然其販賣之時
    間、販賣地點、販賣對象、販賣毒品種類均各自不盡相同，
    難認係出於被告之1次犯罪決意；況此類異時、異地且異其
    對象之販賣毒品行為，依社會通念，殊難認以評價為一罪為
    適當；再者，其多次販賣毒品，致該毒品氾濫，嚴重危害國
    人身心健康之犯罪結果，評價為集合犯之包括一罪，難謂符
    合法律規範本質，更與刪除連續犯之修法意旨相違，自不得
    認僅成立集合犯之包括一罪，是本件被告所犯之各次販賣第
    一級毒品犯行，均應予以分論併罰。
三、刑之加重、減輕部分：
    （一）另查被告有前開犯罪事實欄所載之前科紀錄，此有臺
          灣彰化地方法院檢察署刑案資料查註紀錄表及臺灣高
          等法院被告前案紀錄表各1 份附卷可稽，其於受有期
          徒刑之執行完畢後，5 年內故意再犯本件最重本刑為
          有期徒刑以上之各罪，均屬累犯，除法定本刑為死刑
          、無期徒刑部分不得加重外，各應就其餘有期徒刑及
          併科罰金刑部分，依刑法第47條第1 項之規定加重其
          刑。
    （二）復按刑事審判旨在實現刑罰權之分配的正義，故法院
          對有罪被告之科刑，應符合罪刑相當之原則，使輕重
          得宜，罰當其罪，以契合社會之法律感情，此所以刑
          法第57條明定科刑時應審酌一切情狀，尤應注意該條
          所列10款事項以為科刑輕重之標準，並於同法第59條
          賦予法院以裁量權，如認犯罪之情狀可憫恕，認科以
          最低度刑仍嫌過重者，得酌量減輕其刑，俾使法院就
          個案之量刑，能為適當之斟酌。刑法第59條之所謂犯
          罪之情狀，應審酌其犯罪有無可憫恕之事由，即有無
          特殊之原因與環境，在客觀上足以引起一般同情，暨
          宣告法定低度刑，是否猶嫌過重等因素，以為判斷（
          最高法院38年臺上字第16號、45年臺上字第1165號、
          51年臺上字第899號判例參照）。查本件被告就上開
          犯罪事實所示之販賣海洛因所獲取之對價，多在500
          元至2000元之譜，尚屬零星小額，揆其販賣情節，因
          價格、數量尚微，相對於長期大量販賣第一級毒品海
          洛因予他人以賺取巨額利潤之大毒梟而言，其對社會
          治安及國民健康之危害顯然較小，是從被告犯案情狀
          對照販賣第一級毒品罪既、未遂之法定本刑為「死刑
          或無期徒刑，處無期徒刑者，得併科新臺幣2000萬元
          以下罰金」，顯情輕法重，若科以最輕之法定本刑無
          期徒刑，實嫌過苛，並難謂符合罪刑相當性及比例原
          則，更無從與大毒梟之惡行有所區隔，是認被告犯罪
          情狀相較於法定之重刑，在客觀上足以引起一般人之
          同情，情節尚堪憫恕，是爰就被告就上開犯罪事實之
          各次販賣第一級毒品罪，均適用刑法第59條規定，酌
          量減輕其刑。
    （三）上開被告所犯各部分除死刑、無期徒刑不得加重外，
          其餘有期徒刑及罰金刑有加重及減輕事由者，並皆依
          法先加後減或遞減之。
四、爰審酌被告有多次毒品前科紀錄（參卷附臺灣高等法院被告
    前案紀錄表），素行非佳，其自身染有毒癮，明知海洛因為
    第一級毒品，使用容易成癮，濫行施用，非但對施用者身心
    造成傷害，且多有施用致死之案例，而因其成癮性，常使施
    用者經濟地位發生實質改變而處於劣勢，容易造成家庭破裂
    戕害國力，為國家嚴格查禁之違禁物，仍不顧其販賣對象可
    能面臨之困境，竟仍鋌而走險從事販毒交易使之蔓延，危害
    他人及社會匪淺，暨考量其犯罪手段、販賣毒品之期間、次
    數、所得之利益，復參酌其之犯罪動機、智識程度、生活狀
    況及考量被告各次所得財物有限，於本院審理中自白犯行，
    未砌詞卸責耗費司法訴訟資源，分別量處如附表一所示之刑
    ，並定其應執行刑，以昭炯戒。
五、有關起訴意旨聲請對被告諭知刑前強制工作部分，按保安處
    分係對受處分人將來之危險性所為拘束其身體、自由之處置
    ，以達教化與治療之目的，為刑罰之補充制度，本諸法治國
    家保障人權之原理及刑法之保護作用，其法律規定之內容，
    應受比例原則之規範，使保安處分之宣告，與行為人所為行
    為之嚴重性，行為人所表現之危險性，及對行為人未來行為
    之期待性相當（司法院大法官會議釋字第471 號解釋可資參
    照）。本院審酌被告販賣毒品之對象合計7 人，其因販賣毒
    品所取得之全部價金僅有新臺幣7300元，足見其販賣毒品對
    象非多，販賣毒品獲利非鉅，綜合考量其所犯如附表等各罪
    之嚴重性、所表現之危險性及對於未來行為之期待性，分別
    量處如主文所示之刑，應已足收懲儆之效，尚無諭知刑前強
    制工作之必要，附此敘明。
六、沒收銷燬及沒收部分：
  1.扣案之第一級毒品海洛因共1 包（驗餘凈重0.2950公克），
    被告供稱係其自己施用，並未以之供本件犯罪所用，本院復
    查無其他積極證據，足以證明被告有供作本件犯罪之用，故
    不併為沒收銷燬之諭知。
  2.末按販賣毒品所得之對價，不問其中何部分屬於成本，何部
    分屬於犯罪所得之財物，應均予沒收（最高法院65年度第5
    次刑庭庭推總會議決議 (一)意旨參照）。又按犯第4條之罪
    者，其供犯罪所用或因犯罪所得之財物，均沒收之，如全部
    或一部不能沒收時，追徵其價額或以其財產抵償之，毒品危
    害防制條例第19條第1項定有明文。又該條係採義務沒收主
    義。且金錢為代替物，重在兌換價值，而不在原物，自難拘
    泥於沒收原物之理論，認沒收販賣毒品所得之金錢，以當場
    查獲扣押者為限，苟能證明其為販賣毒品所得之金錢，均應
    予以沒收（最高法院92年度臺上字第5227 號判決參照）。
    是販賣毒品所得之金錢，無論已否扣案，如仍屬存在，即應
    依法沒收，然所稱因犯罪所得之物，自以實際所得者為限，
    苟無所得或尚未取得者，自無從為沒收追繳之諭知（最高法
    院89年度臺上字第3434號判決要旨參照）。經查：被告楊守
    銘如上開犯罪事實所示販賣第一級毒品海洛因之所得，並未
    扣案，應依毒品危害防制條例第19條第1項之規定宣告沒收
    ，如全部或一部不能沒收時，應以其財產抵償之。
  3.另查扣之夾鏈袋（含有海洛因殘渣）1個、分裝袋2個、門號
    0000000000號行動電話SIM卡1張、NOKIA牌行動電話機具1支
    （序號000000000000000）、門號0000000000號行動電話SIM
    卡1 張均係被告所有供其上開販賣海洛因他所用暨預備供販
    賣所用之物，就行動電話及門號0000000000號行動電話SIM
    卡、0000000000號行動電話SIM卡各1張部分，爰依毒品危害
    防制條例第19條第1項之規定宣告沒收；就分裝袋部分，係
    被告所有預備供犯罪所用之物，另依刑法第38條第1項第2款
    規定，宣告沒收之；就夾鏈袋（含有海洛因殘渣）部分，為
    被告所有原用以盛裝其本案販賣之海洛因，業據被告於本院
    審理時供承明確，因該夾鏈袋內沾附殘留之第一級毒品海洛
    因與該塑膠袋在物理上應無法徹底析離，是該夾鏈殘渣袋1
    個，應與所沾附殘留之海洛因，併依毒品危害防制條例第18
    條第1項前段規定，宣告沒收銷燬之。
  4.至查扣之玻璃球吸食器2 個，係被告所有供施用毒品所用之
    物，扣案之現金63000 元，係被告欲買車所用，均業據被告
    於本院審理時陳明在卷，顯與本案販賣及轉讓無關，本院自
    不得併予宣告沒收，均附此敘明。
據上論斷，應依刑事訴訟法第299條第1項前段，毒品危害防制條
例第4條第1項、第18條第1項前段、第19條第1項，刑法第11條、
第47條第1項、第59條、第38條第1項第2款、第51條第5款，判決
如主文。
本案經檢察官施教文到庭執行職務。
中    華    民    國   100    年    2     月    24    日
                  刑事第四庭    審判長法  官  姚銘鴻
                                      法  官  廖政勝
                                      法  官  陳義忠
以上正本證明與原本無異。
如不服本判決應於收受判決後10日內向本院提出上訴書狀，並應
敘述具體理由; 其未敘述上訴理由者，應於上訴期間屆滿後20日
內向本院補提理由書（均須按他造當事人之人數附繕本）「切勿
逕送上級法院」。
中    華    民    國   100    年    2     月    24    日
                                      書記官  郭佳雯
附表一：
1.犯事實欄一(一)所示之罪：
  楊守銘販賣第一級毒品，累犯，處有期徒刑壹拾伍年貳月。扣
  案如附表二編號2所示之物，均沒收，又扣案沾附殘留海洛因
  殘渣之夾鏈袋壹個，沒收銷燬之。
2.犯事實欄一(二)所示之罪：
  楊守銘販賣第一級毒品，累犯，處有期徒刑壹拾伍年貳月。扣
  案如附表二編號2所示之物，均沒收，又扣案沾附殘留海洛因
  殘渣之夾鏈袋壹個，沒收銷燬之。
3.犯事實欄一(三)所示之罪：
  楊守銘販賣第一級毒品，累犯，處有期徒刑壹拾伍年貳月。扣
  案如附表二編號2所示之物，均沒收，又扣案沾附殘留海洛因
  殘渣之夾鏈袋壹個，沒收銷燬之；未扣案因販賣第一級毒品所
  得之價金新臺幣壹仟元沒收之，如全部或一部不能沒收時，以
  其之財產連帶抵償之。
4.犯事實欄一(四)所示之罪：
  楊守銘販賣第一級毒品，累犯，處有期徒刑壹拾伍年貳月。扣
  案如附表二編號2所示之物，均沒收，又扣案沾附殘留海洛因
  殘渣之夾鏈袋壹個，沒收銷燬之；未扣案因販賣第一級毒品所
  得之價金新臺幣壹仟元沒收之，如全部或一部不能沒收時，以
  其之財產連帶抵償之。
5.犯事實欄一(五)所示之罪：
  楊守銘販賣第一級毒品，累犯，處有期徒刑壹拾伍年貳月。扣
  案如附表二編號2所示之物，均沒收，又扣案沾附殘留海洛因
  殘渣之夾鏈袋壹個，沒收銷燬之；未扣案因販賣第一級毒品所
  得之價金新臺幣捌百元沒收之，如全部或一部不能沒收時，以
  其之財產連帶抵償之。
6.犯事實欄一(六)所示之罪：
  楊守銘販賣第一級毒品，累犯，處有期徒刑壹拾伍年貳月。扣
  案如附表二編號2所示之物，均沒收，又扣案沾附殘留海洛因
  殘渣之夾鏈袋壹個，沒收銷燬之；未扣案因販賣第一級毒品所
  得之價金新臺幣伍佰元沒收之，如全部或一部不能沒收時，以
  其之財產連帶抵償之。
7.犯事實欄一(七)所示之罪：
  楊守銘販賣第一級毒品，累犯，處有期徒刑壹拾伍年貳月。扣
  案如附表二編號2所示之物，均沒收，又扣案沾附殘留海洛因
  殘渣之夾鏈袋壹個，沒收銷燬之；未扣案因販賣第一級毒品所
  得之價金新臺幣伍佰元沒收之，如全部或一部不能沒收時，以
  其之財產連帶抵償之。
8.犯事實欄一(八)所示之罪：
  楊守銘販賣第一級毒品，累犯，處有期徒刑壹拾伍年貳月。扣
  案如附表二編號2所示之物，均沒收，又扣案沾附殘留海洛因
  殘渣之夾鏈袋壹個，沒收銷燬之；未扣案因販賣第一級毒品所
  得之價金新臺幣壹仟元沒收之，如全部或一部不能沒收時，以
  其之財產連帶抵償之。
9.犯事實欄一(九)所示之罪：
  楊守銘販賣第一級毒品，累犯，處有期徒刑壹拾伍年貳月。扣
  案如附表二編號2所示之物，均沒收，又扣案沾附殘留海洛因
  殘渣之夾鏈袋壹個，沒收銷燬之；未扣案因販賣第一級毒品所
  得之價金新臺幣貳仟元沒收之，如全部或一部不能沒收時，以
  其之財產連帶抵償之。
10.犯事實欄一(十)所示之罪：
  楊守銘販賣第一級毒品，累犯，處有期徒刑壹拾伍年貳月。扣
  案如附表二編號2所示之物，均沒收，又扣案沾附殘留海洛因
  殘渣之夾鏈袋壹個，沒收銷燬之；未扣案因販賣第一級毒品所
  得之價金新臺幣伍佰元沒收之，如全部或一部不能沒收時，以
  其之財產連帶抵償之。
附表二：
1.扣案之沾附殘留海洛因殘渣之夾鏈袋1個。
2.扣案之分裝袋2個、門號0000000000號行動電話SIM卡1張、
  NOKIA牌行動電話機具1支（序號000000000000000）、門號
  0000000000號行動電話SIM卡1張。